臺灣高等法院刑事裁定　　　　　　　　　94年度毒抗字第79號
　　抗告人
　　即被告　　　甲○○
　　選任辯護人　蔡明熙律師
上列抗告人因違反毒品危害防制條例案件，不服臺灣臺北地方法
院94年度毒聲字第44號，民國94年2月5日裁定（聲請案號：94年
度毒聲字第9號），提起抗告，本院裁定如下：
    主  文
抗告駁回。
    理  由
一、原裁定略以: 被告甲○○前因施用第二級毒品案件，經觀察
    、勒戒後，認無繼續施用毒品之傾向，於民國88年6月1日執
    行完畢釋放後，由臺灣板橋地方法院以88年度偵字第2978號
    、88年度偵緝字第936號、88年度偵字第2976號不起訴處分
    確定。竟仍不知悔改，於93年6月24日採尿前回溯96小時內
    之某時，在不詳處所，施用第二級毒品甲基安非他命，嗣於
    93年6月24日，由臺灣臺北地方法院法官徵得甲○○之同意
    ，將其尿液送法務部鑑驗結果，呈甲基安非他命陽性反應，
    始悉上情。訊據被告堅決否認前揭犯行，辯稱：伊認為鑑定
    報告沒有寫數值有問題云云。惟查，被告尿液經送法務部調
    查局檢驗結果，呈甲基安非他命陽性反應，有法務部調查局
    調科壹字第09300311270號鑑驗通知書一紙在卷可佐，足認
    被告有施用第二級毒品之犯行，被告於觀察、勒戒執行完畢
    釋放後，5年後再犯毒品危害防制條例第10條之罪嫌應堪認
    定。爰依毒品危害防制條例第20條第3項、第1項及觀察勒戒
    處分執行條例第3條第1項規定，裁定將被告送勒戒處所觀察
    、勒戒。
二、抗告意旨略以: 檢體檢驗報告必須明確表示藥物之閾值濃度
    ，其上限濃度，以是否超過500mg/ml為準，如能認定呈安非
    他命陽性反應，必定超過500mg/ml。原裁定所憑之法務部調
    查局鑑定通知書並未記載安非他命閾值濃度，原審亦未調閱
    相關檢驗報告以明真相事實，請撤銷原裁定，以維權益。
三、經查，依毒品檢驗學上之常規，尿液檢驗所使用之方法，對
    於受檢驗者是否確有施用毒品行為之判斷，在檢驗學常規上
    恆有絕對之影響。其以螢光偏極免疫分析或薄層定性分析等
    方式為初步篩檢者，固具有相當程度偽陽性之可能，但如另
    以氣（液）相層析、質譜儀分析等較具公信力之儀器為確認
    ，則應不致出現偽陽性反應之可能（參行政院國軍退除役官
    兵輔導委員會榮民總醫院83年4月7日 (83)北總內字第03039
    號函），核足據為認定是否施用毒品之依據，亦為邇來我國
    實務所是認。本件抗告人於93年6月24日所採集之尿液，經
    調查局鑑定通知書在卷可稽，該鑑定通知書所載之檢驗方法
    為人類遺傳因子粒線體DNA式序列鑑定法、螢光偏極免疫分
    析法及氣相層析質譜儀分析法分別為檢驗及確認，當不致出
    現偽陽性反應之可能，核足據為認定是否施用毒品之依據，
    是抗告人確有施用第二級毒品之犯行；檢體檢驗報告中之藥
    物閾值濃度高低並不足以影響檢驗結果之判斷，抗告人以法
    務部調查局鑑定通知書未詳列檢驗藥物之閾值濃度、影響檢
    驗結果之真實性云云，提起抗告，為無理由，應予駁回。
四、據上論斷，應依刑事訴訟法第412條，裁定如主文。
中　　華　　民　　國　　94　　年　　3 　　月　　22　　日
                  刑事第十五庭審判長法  官  蔡永昌
                                    法  官  陳榮和
                                    法  官  蔡國在
以上正本證明與原本無異。
不得再抗告。
                                    書記官  耿鳳君
中　　華　　民　　國　　94　　年　　3 　　月　　23　　日
